臺灣高等法院刑事裁定
110年度聲字第735號
聲  請  人  臺灣高等檢察署檢察官
受  刑  人  
即  被  告  袁久彬


上列聲請人因受刑人數罪併罰有二裁判以上，聲請定其應執行之
刑（聲請案號：臺灣高等檢察署110年度執聲字第220號），本院
裁定如下：
    主  文
袁久彬犯如附表所示各罪所處之刑，應執行有期徒刑參年捌月。
    理  由
一、聲請意旨略以：上列受刑人即被告袁久彬（下稱受刑人）因
    違反毒品危害防制條例等數罪，先後經判決確定如附表，應
    依刑法第50條第1項第1款、第2項、第53條、第51條第5款規
    定，定其應執行之刑，爰依刑事訴訟法第477條第1項聲請裁
    定等語。
二、按裁判確定前犯數罪者，併合處罰之，但得易科罰金之罪與
    不得易科罰金之罪，不在此限；前項但書情形，受刑人請求
    檢察官聲請定應執行刑者，依第51條規定定之；數罪併罰，
    有二裁判以上，依第51條之規定，定其應執行之刑；數罪併
    罰，分別宣告其罪之刑，宣告多數有期徒刑者，於各刑中之
    最長期以上，各刑合併之刑期以下，定其刑期，但不得逾30
    年，刑法第50條第1項但書第1款、第2項、第53條及第51條
    第5款定有明文。準此，如受刑人所犯之數罪中有原得易科
    罰金之罪者，因與他罪合併定執行刑，於裁判前所犯數罪兼
    有得易科罰金、不得易科罰金之罪混合時，應繫乎受刑人之
    請求與否，而非不問其利益與意願，一律併合處罰之。又按
    數罪併罰中之一罪，依刑法規定得易科罰金，若因與不得易
    科之他罪併合處罰結果而不得易科罰金時，原所易科部分所
    處之刑，自亦無庸為易科折算標準之記載，此經司法院大法
    官會議釋字第144號解釋甚明。另按法律上屬於自由裁量之
    事項，有其外部性界限及內部性界限，並非概無拘束，依據
    法律之具體規定，法院應在其範圍選擇為適當之裁判者，為
    外部性界限；而法院為裁判時，應考量法律之目的，及法律
    秩序之理念所在者，為內部性界限；法院為裁判時，二者均
    不得有所踰越。在數罪併罰，有二裁判以上，定其應執行之
    刑時，固屬於法院自由裁量之事項，然仍應受前揭外部性界
    限及內部性界限之拘束（最高法院94年度台非字第233號判
    決意旨參照）；而刑事訴訟法第370條第2項規定：「前項所
    稱刑，指宣告刑及數罪併罰所定應執行之刑。」已針對第二
    審上訴案件之定應執行之刑，明定有不利益變更禁止原則之
    適用，而分屬不同案件之數罪併罰，倘一裁判宣告數罪之刑
    ，曾經定其執行刑，再與其他裁判宣告之刑定其執行刑時，
    在法理上亦應同受此原則之拘束，亦即另定之執行刑，其裁
    量所定之刑期，不得較重於前定之執行刑加計後裁判宣告之
    刑之總和（最高法院103年度第14次刑事庭會議決議可供參
    考）。
三、經查，受刑人因違反毒品危害防制條例等數罪，分別經本院
    判處如附表編號1至7所示之刑，均經確定在案，此有歷審判
    決、本院被告前案紀錄表存卷可佐。又上開如附表所示之數
    罪，其中有得易科罰金之罪（附表編號1、2）與不得易科罰
    金之罪（附表編號3至7），固合於刑法第50條第1項但書第1
    款之規定，惟受刑人已於民國110年1月26日之「臺灣臺北地
    方檢察署依102年1月23日修正之刑法第50條調查受刑人是否
    聲請定應執行刑調查表」上親自簽名同意聲請定刑，有上開
    調查表附卷可參，則本件自應依刑法第50條第2項之規定，
    依同法第51條規定定其應執行刑。茲檢察官向最後事實審之
    本院聲請定其應執行之刑，本院審核認其聲請於法尚無不合
    ，並審酌受刑人如附表各罪所示刑度之外部限制（總刑期為
    有期徒刑10年7月）、附表編號1、2之罪前經本院以108年度
    上訴字第2413號判決定應執行有期徒刑3月、附表編號3至7
    之罪前經臺灣臺北地方法院以107年度訴字第935號判決定應
    執行有期徒刑3年6月，就販賣毒品之各罪已有相當之寬減程
    度，故此次應於有期徒刑3年9月以下定其應執行之刑，考量
    受刑人所犯附表編號3至7均為販賣第二級毒品罪，其犯罪類
    型、行為態樣、動機均相同，責任非難重複程度較高，惟先
    前定刑所給予之寬減幅度已充分考量之，為貫徹前揭刑法量
    刑公平正義理念之內部限制，定其應執行之刑如主文所示。
四、據上論斷，應依刑事訴訟法第477條第1項，刑法第53條、第
    51條第5款，裁定如主文。
中　　華　　民　　國　　110 　年　　2 　　月　　26　　日
                    刑事第八庭  審判長法  官  陳世宗
                                      法  官  周明鴻
                                      法  官  吳勇毅
以上正本證明與原本無異。
如不服本裁定，應於收受送達後五日內向本院提出抗告狀。
                                      書記官  許家慧
中　　華　　民　　國　　110 　年　　2 　　月　　26　　日
附表：
編號  1 2 3 罪名  施用第二級毒品罪 持有第一級毒品罪 販賣第二級毒品罪 宣告刑  有期徒刑2月 有期徒刑2月 有期徒刑2年1月 犯罪日期  107/08/19 107/08/20 107/03/16 偵查（自訴）機關年度案號  臺北地檢107年度偵字第20967號等 臺北地檢107年度偵字第20967號等 臺北地檢107年度偵字第20967號等 最後事實審 法院 本院 本院 本院  案號 108年度上訴字第2413號 108年度上訴字第2413號 108年度上訴字第2413號  判決日期 108/12/05 108/12/05 108/12/05 確定判決 法院 本院 本院 最高法院  案號 108年度上訴字第2413號 108年度上訴字第2413號 109年度台上字第5550號  判決確定日期 108/12/05 108/12/05 109/12/17 是否為得易科罰金之案件  是 是  否  備註  臺北地檢110年度執字第101號 臺北地檢110年度執字第101號 臺北地檢110年度執字第100號   附表編號1、2之罪前經本院以108年度上訴字第2413號判決定應執行有期徒刑3月  附表編號3至7之罪前經臺北地院以107年度訴字第935號判決定應執行有期徒刑3年6月 

編號  4 5 6 罪名  販賣第二級毒品罪   宣告刑  有期徒刑2年 有期徒刑2年1月 有期徒刑2年1月 犯罪日期  107/08/09 107/01/20 107/03/08 偵查（自訴）機關年度案號  臺北地檢107年度偵字第20967號等 臺北地檢107年度偵字第20967號等 臺北地檢107年度偵字第20967號等 最後事實審 法院 本院 本院 本院  案號 108年度上訴字第2413號 108年度上訴字第2413號 108年度上訴字第2413號  判決日期 108/12/05 108/12/05 108/12/05 確定判決 法院 最高法院 最高法院 最高法院  案號 109年度台上字第5550號 109年度台上字第5550號 109年度台上字第5550號  判決確定日期 109/12/17 109/12/17 109/12/17 是否為得易科罰金之案件  否  否  否  備註  臺北地檢110年度執字第100號 臺北地檢110年度執字第100號 臺北地檢110年度執字第100號   附表編號3至7之罪前經臺北地院以107年度訴字第935號判決定應執行有期徒刑3年6月   

編號  7 以下空白  罪名  販賣第二級毒品罪   宣告刑  有期徒刑2年   犯罪日期  107/08/11   偵查（自訴）機關年度案號  臺北地檢107年度偵字第20967號等   最後事實審 法院 本院    案號 108年度上訴字第2413號    判決日期 108/12/05   確定判決 法院 最高法院    案號 109年度台上字第5550號    判決確定日期 109/12/17   是否為得易科罰金之案件  否     備註  臺北地檢110年度執字第100號     附表編號3至7之罪前經臺北地院以107年度訴字第935號判決定應執行有期徒刑3年6月